臺灣士林地方法院刑事判決　　　　　　　 96年度訴字第284號
公　訴　人　臺灣士林地方法院檢察署檢察官
被　　　告　甲○○
上列被告因違反毒品危害防制條例案件，經檢察官提起公訴（96
年度毒偵字第319 號），被告於準備程序就被訴事實為有罪之陳
述，本院合議庭裁定由受命法官獨任依簡式審判程序審理，並判
決如下：
    主  文
甲○○施用第一級毒品，累犯，處有期徒刑捌月。扣案之第一級
毒品海洛因壹包（驗餘淨重零點零陸公克）沒收銷燬，注射針筒
貳支沒收。
    事  實
一、甲○○於民國79年間，曾因犯肅清煙毒條例案件，經本院以
    79年度訴字第643 號判決判處有期徒刑4 年6 月確定，並於
    80年2 月1 日入監執行，嗣於82年4 月1 日因假釋出監。後
    於假釋期間之83年間，因再犯肅清煙毒條例案件，遂由臺灣
    板橋地方法院以83年度訴字第2642號判決判處有期徒刑6 年
    6 月，經上訴後，由臺灣高等法院以84年度上訴字第590 號
    判決撤銷原判決，並改判處有期徒刑6 年確定，而前開假釋
    亦經撤銷，而撤銷後之殘刑1 年9 月10日再與有期徒刑6 年
    接續執行，並於84年10月27日入監服刑，嗣於88年8 月17日
    因縮短刑期假釋出獄。甲○○復於假釋期間內之91年間，再
    因施用毒品案件，經臺灣板橋地方法院以91年度毒聲字第80
    8 號裁定送勒戒處所觀察、勒戒後，認有繼續施用毒品之傾
    向，再經臺灣板橋地方法院以91年度毒聲字第1046號裁定令
    入戒治處所施以強制戒治，後因無繼續戒治之必要，再由臺
    灣板橋地方法院以91年度毒聲字第3235號裁定停止戒治，所
    餘戒治期間交付保護管束，保護管束期間至92年3 月27日期
    滿，期滿未經撤銷，視為強制戒治期滿執行完畢，並由臺灣
    板橋地方法院檢察署檢察官以92年度戒毒偵字第122 號為不
    起訴處分確定。而甲○○因於前開假釋期間再施用毒品，遂
    前開假釋再為撤銷，並於91年11月6 日入監執行殘刑3 年8
    月3 日，後於95年4 月9 日因縮短刑期執行完畢。詎甲○○
    仍不知悔改，復於前開強制戒治執行完畢5 年內之96年1 月
    底某日，在其位於臺北縣三重市○○路○ 段163 巷105 號之
    2 住處內，將海洛因稀釋後置於注射針筒內，並施打於身體
    之方式，施用第一級毒品海洛因1 次。嗣於96年2 月3 日上
    午11時50分許，在臺北市大同區○○○路與市○○道口為警
    查獲，並扣得其持有之第一級毒品海洛因1 包（驗餘淨重0.
    06公克）及其所有並供施用毒品所用之注射針筒2 支。經將
    所採集之尿液送驗後，始悉上情。
二、案經臺北市政府警察局中正第一分局報請臺灣士林地方法院
    檢察署檢察官偵查起訴。
    理  由
一、上揭事實，業據被告甲○○於本院審理時坦承不諱（見本院
    卷第30至33頁），而被告為警查獲後所採集之尿液，經送臺
    灣尖端先進生技醫藥股份有限公司以「酵素免疫分析法」初
    步檢驗、「氣相層析質譜儀法」確認檢驗之檢驗結果，均呈
    嗎啡陽性反應，此有前開該公司96年2 月9 日濫用藥物檢驗
    報告1 份附卷可參（見毒偵319 號卷第47頁），另被告前開
    為警查獲並扣案之毒品，經送驗結果，檢出含第一級毒品海
    洛因成分等情，亦有法務部調查局96年4 月1 日調科壹字第
    09623030320 號鑑定書1 紙在卷可查（見本院卷第22頁），
    並有扣案之注射針筒2 支可佐，足認被告前開自白與事實相
    符，應可採信。又被告於91年間，曾因施用毒品案件，經臺
    灣板橋地方法院以91年度毒聲字第808 號裁定送勒戒處所觀
    察、勒戒後，認有繼續施用毒品之傾向，再經臺灣板橋地方
    法院以91年度毒聲字第1046號裁定令入戒治處所施以強制戒
    治，後因無繼續戒治之必要，再由臺灣板橋地方法院以91年
    度毒聲字第3235號裁定停止戒治，所餘戒治期間交付保護管
    束，保護管束期間至92年3 月27日期滿，期滿未經撤銷，視
    為強制戒治期滿執行完畢，並由檢察官為不起訴處分確定等
    情，此有臺灣高等法院被告全國前案紀錄表附卷可憑，是本
    件被告係於強制戒治執行完畢後5 年內再犯，本件事證明確
    ，被告犯行洵堪認定，應依法論科。
二、核被告甲○○所為，係犯毒品危害防制條例第10條第1 項之
    施用第一級毒品罪，被告持有海洛因後進而施用，其持有海
    洛因之低度行為應為施用海洛因之高度行為所吸收，不另論
    罪。又被告有事實欄所載之犯罪科刑並已執行完畢等情，有
    臺灣高等法院被告前案紀錄表在卷可稽，其於有期徒刑執行
    完畢後5 年內，故意再犯本案有期徒刑之罪，應依刑法第47
    條第1 項規定論以累犯，並加重其刑。爰審酌被告有多次施
    用毒品前科，經觀察、勒戒及強制戒治後，竟又再度施用毒
    品，顯見其意志不堅，無法戒絕毒害及本件犯罪之動機、手
    段、施用毒品為自戕行為，對身體健康產生危害及犯罪後於
    本院審判時均能坦承犯行之態度等一切情狀，量處如主文所
    示之刑。末查，扣案第一級毒品海洛因1 包（驗餘淨重0.06
    公克），應依毒品危害防制條例第18條第1 項前段規定，沒
    收銷燬之。扣案之注射針筒2 支，為被告所有，且供施用海
    洛因所用，業據被告供承在卷，應依刑法第38條第1 項第2
    款之規定宣告沒收。
據上論結，應依刑事訴訟法第273 條之1 第1 項、第299 條第1
項前段，毒品危害防制條例第10條第1 項、第18條第1 項前段，
刑法第11條、第47條第1 項、第38條第1 項第2 款，判決如主文
。
本案經檢察官洪三到庭執行職務。
中　　華　　民　　國　　96　　年　　5　 　月　  25　　日
                  刑事第三庭法  官  莊明達
以上正本證明與原本無異。
如不服本判決，應於判決送達後10日內，向本院提出上訴狀。
                            書記官  白心瑩
中　　華　　民　　國　　96　　年　　5　 　月　  25　　日
附錄本判決論罪科刑依據法條全文
毒品危害防制條例第10條
施用第一級毒品者，處6 月以上5 年以下有期徒刑。
施用第二級毒品者，處3 年以下有期徒刑。
